# 请教陈版主，关于新金融工具准则转换日后卖出存量金融资产的投资收益确认问题

提问人：智慧眼 8181 时间：2020-06-10 14:45:00
陈版主您好！我想请教一个问题：新金融工具准则转换日一项投资被划分为公允价值计量且其变动记入当期损益的金融资产，假如初始投资成本 100 万，转换日浮盈 80 万。该项投资转换日后卖出了 270 万元，卖出当年报表的投资收益为270-180=90万元？还是投资收益 170 万元及公允价值变动收益-80万元？两种核算方式对利润没影响，但对转换日后的利润表中两个项目的列示有影响，不知这个在准则上有没有明确规定？谢谢您！

回答人：chenyiwei
卖出当年报表的投资收益为270-180=90万元。转换日之后的利润表应按照新准则的口径列报。